【裁判字號】    89,訴,1667
【裁判日期】    890929
【裁判案由】    清償借款
【裁判全文】
臺灣臺中地方法院民事判決  八十九年度訴字第一六六七號
    原      告  甲○○
    被      告  乙○○
右當事人間請求清償借款事件，本院判決如左：
    主    文
被告應給付原告新台幣肆佰伍拾萬元，及其中新台幣貳佰柒拾參萬貳仟陸佰肆拾肆元
自民國八十八年一月十二日起至清償日止，按年息百分之五計算之利息。
訴訟費用由被告負擔。
本判決於原告以新台幣壹佰伍拾萬元為被告供擔保後，得假執行，但被告如於假執行
程序實施前，以新台幣肆佰伍拾萬元為原告預供擔保，得免為假執行。
    事    實
甲、原告方面：
  一、聲明：除假執行擔保金額外，如主文所示。
  二、陳述：被告於民國八十三年二月二十四日向原告借款新台幣（下同）四百五十
      萬元，約定利息按年息百分之五計算，清償期為八十三年八月二十三日，並由
      訴外人陳冠雄、陳冠慧提供土地設定抵押權供擔保。詎屆清償期後，屢向被告
      催討，均置之不理，後經拍賣抵押之土地，計受償二百六十萬八千一百七十八
      元（其中包括利息計算至八十八年一月十一日止共八十四萬零八百二十二元、
      本金一百七十六萬七千三百五十六元），尚餘四百七十五萬零六百十七元未獲
      清償，爰訴請被告給付如聲明所示。
  三、對被告所為抗辯之陳述：本件借款是由被告親自出面商借，款項亦是直接存入
      被告銀行帳戶內，被告確係借款人。
  四、證據：提出承諾書、本票、支票、取款憑條、存款憑條、本院民事執行處強制
      執行金額計算書分配表各一份為證。
乙、被告方面：
  一、聲明：(一)駁回原告之訴及其假執行之聲請。(二)如受不利之判決，請准供擔保免
      為假執行。
  二、陳述：原告提出之承諾書固係被告所親簽，且目前仍積欠原告四百五十萬元，
      惟該筆款項實係被告之夫許光國所借用，被告書立承諾書只是承諾願意出售土
      地協助許光國償債，但因土地一直無法賣出，故尚無法清償。
丙、本院依職權調閱本院八十七年度執字第一二二七九號民事執行案卷。
    理    由
一、原告主張：被告於八十三年二月二十四日向原告借款四百五十萬元，約定利息按
    年息百分之五計算，清償期為八十三年八月二十三日，並由訴外人陳冠雄、陳冠
    慧提供土地設定抵押權供擔保，詎屆清償期後，屢向被告催討，均置之不理，後
    經拍賣抵押之土地，計受償二百六十萬八千一百七十八元（其中包括利息計算至
    八十八年一月十一日止共八十四萬零八百二十二元、本金一百七十六萬七千三百
    五十六元），尚餘四百七十五萬零六百十七元未獲清償，爰訴請被告給付如聲明
    所示等語。被告則以：原告提出之承諾書固係被告所親簽，惟該筆款項實係被告
    之夫許光國所借用等語，資為抗辯。
二、本件原告主張被告向其借款四百五十萬元，屆期未償經拍賣抵押物後，尚餘四百
    七十五萬零六百十七元未獲清償之事實，已據原告提出與所述情節相符之承諾書
    、本票、支票、取款憑條、存款憑條、本院民事執行處強制執行金額計算書分配
    表各一份為證。被告雖辯稱：借款人實為被告之夫許光國云云。惟查，本件借款
    係被告親自出面商借，款項亦係直接存入被告所有合作金庫000000000
    0000帳戶內，被告並提供兄陳冠雄、陳冠慧共有坐落台中市○○區○○段七
    八一－三地號土地設定抵押權予原告等情，業據原告提出承諾書、取款憑條、存
    款憑條各一份附卷為證，並經本院調取本院八十七年度執字第一二二七九號民事
    執行案卷，核閱屬實，堪認本件借款人確係被告無誤。被告前開抗辯委無可取，
    應認原告之主張為真實。
三、從而，原告依消費借貸關係請求被告給付四百五十萬元，及其中二百七十三萬二
    千六百四十四元自八十八年一月十二日起至清償日止，按年息百分之五計算之利
    息，為有理由，應予准許。
四、兩造陳明願供擔保請為宣告假執行或免為假執行，經核均與規定相符，爰分別酌
    定相當之擔保金額准許之。
五、據上論結，本件原告之訴為有理由，依民事訴訟法第七十八條、第三百九十條第
    二項、第三百九十二條，判決如主文。
中      華      民      國    八十九    年      九      月    二十九    日
                                臺灣臺中地方法院民事第四庭
~B法      官  陳文燦
右為正本係照原本作成
如對本判決上訴須於判決送達後廿日內向本院提出上訴狀
中      華      民      國    八十九    年      九      月    二十九    日
~B法院書記官


司法院資訊處製作；財團法人民間司法改革基金會備份。
